【裁判字號】    98,訴,501
【裁判日期】    980626
【裁判案由】    違反毒品危害防制條例
【裁判全文】
臺灣雲林地方法院協商程序宣示判決筆錄
公  訴  人  臺灣雲林地方法院檢察署檢察官
被      告  甲○○
                    （現於臺灣雲林第二監獄執行中）
指定辯護人  本院公設辯護人  乙○○
上列被告因毒品危害防制條例案件，經檢察官提起公訴（98年度
毒偵字第407、432、504、664號），經檢察官聲請法院改依協商
程序而為判決，本院認為適當，同意由受命法官獨任進行協商判
決程序，於中華民國98年6 月26日上午9 時30分在本院第五法庭
宣示判決，以代判決書，出席職員如下：
法官起立朗讀判決主文、犯罪事實要旨、處罰條文並告知上訴限
制、期間及提出上訴狀之法院，且諭知記載其內容：
一、主文：
    甲○○施用第一級毒品，累犯，處有期徒刑捌月，扣案之注
    射針筒貳支、塑膠鏟管壹支均沒收之；又施用第一級毒品，
    累犯，處有期徒刑捌月，扣案之注射針筒貳支沒收之；又施
    用第一級毒品，累犯，處有期徒刑捌月，扣案之第一級毒品
    海洛因（驗餘淨重零點肆壹壹玖公克）沒收銷燬之，扣案之
    注射用水肆瓶、注射器貳支均沒收之；又施用第二級毒品，
    累犯，處有期徒刑肆月。應執行有期徒刑壹年捌月，扣案之
    第一級毒品海洛因壹包（驗餘淨重零點肆壹壹玖公克）沒收
    銷燬之；扣案之注射針筒肆支、塑膠鏟管壹支、注射用水肆
    瓶、注射器貳支均沒收之。
二、犯罪事實要旨：
  (一)甲○○前因施用毒品案件，經本院裁定送觀察、勒戒後，認
    無繼續施用毒品之傾向，由臺灣雲林地方法院檢察署檢察官
    於民國93年10月8 日，以93年度毒偵字第1194號為不起訴處
    分確定。又先後因施用第一級毒品案件，經本院分別於94年
    6 月13日、95年2 月16日，分別以94年度訴字第194 號判決
    、97年度訴字第862 號判決判處有期徒刑8 月、9 月確定，
    經接續執行，於95年9 月22日縮短刑期假釋出監，至95年12
    月3 日假釋期滿未經撤銷，以已執行完畢論（構成累犯）。
  (二)詎甲○○猶不知悔改，先後於下列時、地施用毒品：
  1.甲○○分別基於施用第一級毒品海洛因之犯意，先於98年
    3 月19日上午11時許，在雲林縣四湖鄉○○村○ 鄰○○路25
    號之1 住處，以將毒品海洛因摻水置於注射針筒內，再注射
    手臂靜脈血管之方式，施用第一級毒品海洛因1 次；復於
    同年月24日上午10時40分許，在上開住處，以將毒品海洛因
    摻水置於注射針筒內，再注射手臂靜脈血管之方式，施用第
    一級毒品海洛因1 次；又於同年月31日上午10時許，在上
    開住處，以將毒品海洛因摻水置於注射針筒內，再注射手臂
    靜脈血管之方式，施用第一級毒品海洛因1 次。
  2.甲○○基於施用第二級毒品甲基安非他命之犯意，於98年3
    月19日中午12時許，在上開住處，以將毒品甲基安非他命置
    於鋁箔紙上燒烤吸食其煙之方式，施用第二級毒品甲基安非
    他命1 次。
  (三)查獲情形：
  1.98年3 月19日中午12時40分許，為警在上開甲○○住處查獲
    ，並扣得甲○○所有供施用毒品海洛因所用之注射針筒2支
    、塑膠鏟管1 支，其後於同日採尿送驗，檢出毒品嗎啡及甲
    基安非他命之陽性反應。
  2.98年3 月24日上午10時40分許，甲○○在上開住處內施用第
    一級毒品時，為警當場查獲，並扣得甲○○所有供施用毒品
    海洛因所用之注射針筒2 支，其後於同日採尿送驗，檢出毒
    品嗎啡之陽性反應。
  3.98年3 月25日上午10時30分許，為警在雲林縣臺西鄉○○村
    ○○路139 號吳文福住處，查獲甲○○持有第一級毒品海洛
    因1 包（驗餘淨重0.4119公克）、供施用毒品海洛因所用之
    注射用水4 瓶、注射器2 支，其後於同日採尿送驗，檢出毒
    品嗎啡之陽性反應。
  4.98年4 月1 日上午7 時許，為警持本院核發之搜索票在上開
    吳文福住處執行搜索，並於同日採尿送驗，檢出毒品嗎啡之
    陽性反應。
三、處罰條文：毒品危害防制條例第10條第1項、第2項、第18條
    第1 項前段，刑法第11條前段、第47條第1 項、第51條第5
    款、第38條第1 項第2 款。
四、協商判決有刑事訴訟法第455條之4第1項第1款於本院訊問程
    序終結前，被告撤銷協商合意或檢察官撤回協商聲請者；第
    2款被告協商之意思非出於自由意志者；第4款被告所犯之罪
    非第455條之2第1項所得以協商判決者；第6款被告有其他較
    重之裁判上一罪之犯罪事實者；第7 款法院認應諭知免刑或
    免訴、不受理者情形之一及違反同條第2 項「法院應於協商
    合意範圍內為判決；法院為協商判決所科之刑，以宣告緩刑
    、二年以下有期徒刑、拘役或罰金為限。」之規定外，不得
    上訴。
五、本件如得上訴，而如不服本件判決，得自收受判決送達之日
    起10日內，向本院提出上訴狀（須附繕本），上訴於第二審
    法院。
六、依據刑事訴訟法第455條之9規定，作成本宣示判決筆錄，以
    代判決書。
中    華    民    國    98    年    6     月    26    日
                  臺灣雲林地方法院刑事第六庭
                              書記官  李雅怡
                              法  官  黃楹榆
以上筆錄證明與原本無異
                              書記官  李雅怡
中    華    民    國    98    年    6     月    26    日
毒品危害防制條例第10條
施用第一級毒品者，處 6 月以上 5 年以下有期徒刑。
施用第二級毒品者，處 3 年以下有期徒刑。


司法院資訊處製作；財團法人民間司法改革基金會備份。
